臺灣士林地方法院刑事判決　　　　　　　　　　　　　九十三年度易字第六六０號
　　公　訴　人　臺灣士林地方法院檢察署檢察官
　　被　　　告　甲○○
　　　　　　　　丙○○
右列被告因傷害等案件，經檢察官提起公訴（九十三年度調偵字第二四一號），本院
判決如左：
    主  文
甲○○連續公然侮辱人，處拘役伍拾日，如易科罰金，以參佰元折算壹日。
丙○○公然侮辱人，處罰金貳仟元，如易服勞役，以參佰元折算壹日；又傷害人之身
體，處拘役伍拾日，如易科罰金，以參佰元折算壹日。
    事  實
一、丙○○與甲○○係鄰居關係，平日感情不睦，於民國九十二年十月三十一日凌晨
　　五時許，甲○○在臺北市○○區○○街六十三巷四弄四號自宅前，因發現其所有
　　停放在住處樓下之娃娃車遭不詳人士潑油，因而懷疑係丙○○與乙○○夫妻所為
　　，竟基於公然侮辱之概括犯意，於見到乙○○下樓時，對乙○○辱罵「瘋女人」
    、「幹ｘ娘」、「老雞巴」等三字經，使乙○○受有侮辱；在樓上之丙○○聽見
    甲○○在辱罵其妻，亦基於公然侮辱之犯意，乃持陽台澆花之水管向甲○○噴水
    ，使甲○○之衣衫遭噴濕，並一邊下樓，一邊辱罵甲○○「幹你娘雞巴」等不雅
    詞語，使甲○○受有侮辱；甲○○承前公然侮辱之概括犯意，亦以「幹你娘雞巴
    」等不雅詞語回罵丙○○，使丙○○受有侮辱。嗣丙○○下樓後與甲○○理論時
    ，雙方發生爭執，丙○○竟基於普通傷害之犯意，徒手毆打甲○○之頭部，致甲○○因此受有頭部外傷合併腦浮腫之普通傷害。
二、案經甲○○、丙○○、乙○○訴由臺北市政府警察局北投分局報告臺灣士林地方
    法院檢察署檢察官偵查起訴。
    理  由
一、訊據被告甲○○於本院審理時坦承先後對乙○○、丙○○以不雅之詞語侮辱，供
    稱：「是乙○○從樓上下來後才和我對罵，我罵乙○○『瘋女人』，被告丙○○
    是一邊下樓一邊罵我『幹你娘雞巴』，我也這樣回罵『幹你娘雞巴』」等語，核
    與告訴人丙○○、乙○○指訴情節相符，雖其矢口否認指名道姓以「幹ｘ娘」、
    「老雞巴」等三字經辱罵乙○○，惟其於案發當時係針對乙○○及丙○○對話，
    當係以該二人為辱罵對象，是其所辯無卸於罪責之成立。被告丙○○於本院審理
    時雖坦承以不雅之詞語侮辱甲○○，然矢口否認毆打甲○○，供稱：「我只有罵
    甲○○『幹你娘』。」、「我打他（指甲○○）是因為他拿手提袋打我，我去擋
    才會碰到他。」云云，然查被告丙○○傷害甲○○之犯行，業經告訴人甲○○指
    訴稽詳，並有臺北市立陽明醫院九十三年六月十一日北市陽歷字第０九三六０四
    四四一００號函所附之甲○○急診病歷資料及同院之診斷證明書附卷足憑，復有
    案發當時告訴人甲○○被打後倒臥路面之監視錄影帶翻拍照片在卷可參，被告丙○○空言辯稱未毆打告訴人甲○○云云，顯無足取。本案事證明確，是被告甲○○、丙○○上揭犯行洵堪認定，應依法論科。
二、查被告甲○○公然侮辱人，核犯刑法第三百零九條第一項之公然侮辱罪，又其先
    後二次公然侮辱之犯行，時間緊接，犯罪構成要件相同，顯係出於概括之犯意為
    之，為連續犯，爰依刑法第五十六條之規定以一罪論，並加重其刑。次查被告丙○○公然侮辱人，核犯刑法第三百零九條第一項之公然侮辱罪，又其傷害人之身
    體，核犯刑法第二百七十七條第一項之普通傷害罪，所犯上開二罪間，犯意各別
    ，行為互殊，應分論併罰。爰審酌被告甲○○、丙○○均為鄰居，未思敦親睦鄰
    ，竟為細故互相辱罵，甚至動粗，於本院審理時迭經勸導，仍互不相讓，及彼等
    二人之品行、犯罪之動機、目的、手段、犯罪時所受之刺激、被害人所受傷害程
    度及被告犯罪後之態度等一切情狀，分別量處如主文所示之刑，並就拘役部分諭
    知易科罰金之折算標準，就罰金部分諭知易服勞役之折算標準。
據上論斷，應依刑事訴訟法第二百九十九條第一項前段，刑法第五十六條、第三百零
九條第一項、第二百七十七條第一項、第四十一條第一項、第四十二條第二項，罰金
罰鍰提高標準條例第一條前段、第二條，判決如主文。
本案經檢察官靳開聖到庭執行職務。
中　　　華　　　民　　　國　　九十三　　年　　十二　　月　　二十三　　日
                                    臺灣士林地方法院刑事第一庭
                                        審判長 法  官  雷  雯  華
                                               法  官  江  翠  萍
                                               法　官  張  國  棟
右正本證明與原本無異。
如不服本判決應於送達後十日內向本院提出上訴狀。
                                               書記官 何  子  傑
中　　　華　　　民　　　國　　九十三　　年　　十二　　月　　二十三　　日
附錄本案論罪科刑法條全文
刑法第二百七十七條
傷害人之身體或健康者，處三年以下有期徒刑、拘役或一千元以下罰金。
犯前項之罪因而致人於死者，處無期徒刑或七年以上有期徒刑；致重傷者，處三年以
上十年以下有期徒刑。
刑法第三百零九條
公然侮辱人者，處拘役或三百元以下罰金。
以強暴犯前項之罪者，處一年以下有期徒刑、拘役或五百元以下罰金。
